臺灣高雄地方法院刑事判決　　　　　　110年度審易字第874號
公　訴　人　臺灣高雄地方檢察署檢察官
被　　　告　利建璋




上列被告因竊盜案件，經檢察官提起公訴（110 年度偵字第6321
號），因被告於準備程序進行中就被訴事實為有罪之陳述，經本
院裁定改依簡式審判程序審理，判決如下：
    主  文
利建璋犯攜帶兇器竊盜罪，處有期徒刑玖月。未扣案之犯罪所得
香菸拾參條又壹包及新臺幣伍仟伍佰元均沒收，於全部或一部不
能沒收或不宜執行沒收時，追徵其價額。
    事實及理由
一、本件被告利建璋所犯非死刑、無期徒刑、最輕本刑為3 年以
    上有期徒刑之罪或高等法院管轄第一審案件，其於準備程序
    進行中，就被訴事實為有罪之陳述，經告知簡式審判程序之
    旨，並聽取當事人之意見後，本院認宜進行簡式審判程序，
    爰依刑事訴訟法第273 條之1 第1 項規定，裁定進行簡式審
    判程序。又因改行簡式審判程序之故，依刑事訴訟法第159
    條第2 項之規定，本件不受同法第159 條第1 項傳聞法則之
    限制，合先敘明。
二、本案犯罪事實及證據，除證據部分補充「被告於本院審理中
    之自白」外，餘均引用起訴書所載（如附件）。
三、論罪科刑：
  ㈠按刑法第321 條第1 項第2 款所謂之門窗、牆垣或其他安全
    設備，應係指為保護住宅或有人居住之建築物之安全而裝設
    ，故該條款所謂之牆垣、安全設備，自必與住宅或有人居住
    之建築物有關者始屬之。而本案之犯罪地點，依卷內證據尚
    無從證明係屬住宅或有人居住之建築物，是依上開說明，縱
    被告持螺絲起子撬開本案檳榔攤內房門外掛鎖及在牆上鑽洞
    後進入行竊，亦不構成刑法第321 條第1 項第2 款之加重竊
    盜罪，併予敘明。是核被告所為，係犯刑法第321 條第1 項
    第3 款之攜帶兇器竊盜罪。
  ㈡爰以行為人之責任為基礎，審酌被告不思憑己力正當賺取財
    物，反率爾竊取他人財物，不知尊重他人財產法益，所為實
    可非難。惟念被告犯後坦承犯行，態度尚可，並兼衡其於警
    詢自陳之智識程度與家庭經濟狀況（見警卷第3 頁）、犯罪
    目的及手段、竊取物品之價值、素行（詳見卷附臺灣高等法
    院被告前案紀錄表）等一切情狀，量處如主文所示之刑。
四、沒收部分：
    查被告為本案犯行之犯罪所得即香菸13條又1 包及新臺幣5,
    500 元，均未扣案且未發還被害人，自應依刑法第38條之1
    第1 項前段、第3 項規定諭知沒收，且於全部或一部不能沒
    收或不宜執行沒收時，追徵其價額。至被告為本案犯行所使
    用之螺絲起子雖屬犯罪工具，然未據扣案，且無證據證明仍
    然存在，復非屬違禁物，本院審酌螺絲起子取得甚易，縱未
    予沒收，對於犯罪預防目的亦無影響，並不具備刑法上之重
    要性，爰依刑法第38條之2 第2 項規定，不予宣告沒收或追
    徵，附此敘明。
據上論斷，應依刑事訴訟法第273 條之1 第1 項、第299 條第1
項前段、第310 條之2 、第454 條第2 項，判決如主文。
本案經檢察官劉河山提起公訴，檢察官范文欽到庭執行職務。
中    華    民    國   110    年    10    月    20    日
                  刑事第五庭    法  官  林明慧
以上正本證明與原本無異。
如不服本判決應於收受判決後20日內向本院提出上訴書狀，並應
敘述具體理由。其未敘述上訴理由者，應於上訴期間屆滿後20日
內向本院補提理由書(均須按他造當事人之人數附繕本)「切勿逕
送上級法院」。
因疫情而遲誤不變期間，得向法院聲請回復原狀。
中    華    民    國  110     年    10    月    20    日
                                書記官  鄭永媚
附錄本判決所引法條
中華民國刑法第321條
犯前條第1 項、第2 項之罪而有下列情形之一者，處6 月以上5
年以下有期徒刑，得併科50萬元以下罰金：
一、侵入住宅或有人居住之建築物、船艦或隱匿其內而犯之。
二、毀越門窗、牆垣或其他安全設備而犯之。
三、攜帶兇器而犯之。
四、結夥三人以上而犯之。
五、乘火災、水災或其他災害之際而犯之。
六、在車站、港埠、航空站或其他供水、陸、空公眾運輸之舟、
    車、航空機內而犯之。
【附件】
臺灣高雄地方檢察署檢察官起訴書
                                     110年度偵字第6321號
    被      告  利建璋  男  52歲（民國00年0月00日生）
                        住高雄市○○區鎮○街00巷0號
                        居高雄市○○區○○路00號
                        （現另案在法務部矯正署高雄第二監
                        獄執行中）
                        國民身分證統一編號：Z000000000號
上列被告因加重竊盜案件，業經偵查終結，認應提起公訴，茲敘
述犯罪事實、證據並所犯法條如下：
        犯  罪  事  實
一、利建璋意圖為自己不法所有，基於加重竊盜之犯意，於民國
    110 年1 月6 日上午2 時46分許，持客觀足供兇器使用之螺
    絲起子1 支，至高雄市○○區○○路000 號富春檳榔攤，以
    螺絲起子翹開門鎖，並在牆上鑽洞後，伸手進入轉開喇叭鎖
    ，進入竊取香菸13條又1 包及現金新台幣（下同）5500元，
    得手後離去。嗣洪孟霜於同日上午5 時50分許，至上開檳榔
    攤時發現上情，報警循線查獲。
二、案經洪孟霜訴由高雄市政府警察局鳳山分局移送偵辦。
        證  據  並  所  犯  法  條
一、證據及待證事實
┌───┬─────────┬─────────────┐
│編號  │證  據  名  稱    │待  證  事  實            │
├───┼─────────┼─────────────┤
│一    │被告利建璋於警詢及│證明全部犯罪事實。        │
│      │偵查中之自白      │                          │
├───┼─────────┼─────────────┤
│二    │告訴人洪孟霜於警詢│證明全部犯罪事實。        │
│      │及偵查中之指訴    │                          │
├───┼─────────┼─────────────┤
│三    │監視器光碟 1 片、 │證明全部犯罪事實。        │
│      │監視器擷錄照片、現│                          │
│      │場照片、 108 年度 │                          │
│      │綜合所得稅各類所得│                          │
│      │資料清單、受理刑事│                          │
│      │案件報案三聯單各 1│                          │
│      │份                │                          │
└───┴─────────┴─────────────┘
二、核被告所為，係犯刑法第321 條第1 項第3 款之攜帶兇器竊
    盜罪嫌。
三、爰依刑事訴訟法第251條第1項提起公訴。
    此   致
臺灣高雄地方法院
中    華    民    國   110    年    7     月    29    日
                              檢  察  官  劉河山
上正本證明與原本無異
中    華    民    國   110    年    8     月    3     日
                              書  記  官
所犯法條：
中華民國刑法第321條第1項第3款
犯前條第1 項、第2 項之罪而有下列情形之一者，處6 月以上5
年以下有期徒刑，得併科50萬元以下罰金：
一、侵入住宅或有人居住之建築物、船艦或隱匿其內而犯之。
二、毀越門窗、牆垣或其他安全設備而犯之。
三、攜帶兇器而犯之。
四、結夥三人以上而犯之。
五、乘火災、水災或其他災害之際而犯之。
六、在車站、港埠、航空站或其他供水、陸、空公眾運輸之舟、
    車、航空機內而犯之。